臺灣臺中地方法院交通事件裁定　　　　96年度交聲字第1270號
原處分機關　交通部公路總局臺中區監理所
異議人即
受處分人　　甲○○
上列受處分人因違反道路交通管理處罰條例案件，對於交通部公
路總局臺中區監理所民國九十六年八月二十七日所為之裁決（中
監違字第裁六○─Ｇ七○Ａ五三三五四號裁決書），聲明異議，
本院裁定如下：
    主  文
原處分撤銷。
甲○○不罰。
    理  由
一、原處分機關略以：受處分人甲○○，於民國九十六年七月十
    三日十時九分許，在臺中市○○路99-38號，其所有之車號
    五八○九─ＨＷ號自小客車，因超速二十公里之違規，遭臺
    中市警察局交通警察隊員警逕行舉發，受處分人依指定期限
    到案提出申訴，該所遂於九十六年八月二十七日以中監違字
    第裁六○─Ｇ七○Ａ五三三五四號裁決書，裁處違反道路交
    通管理處罰條例第四十條、第六十三條第一項、第八十五條
    第一項規定，處罰鍰新臺幣（下同）一千八百元整，並記違
    規點數一點，逾期則依違反道路交通管理事件統一裁罰標準
    表及裁決書處罰主文裁處，於法並無不合等語。
二、本件異議人即受處分人甲○○則以：本人所經營的行業，是
    屬於汽車修理業，於九十四年三月三十一日，向原車主王振
    成太太顏惠珊買進裕隆自小客車，車號是五八○九─ＨＷ，
    因買進重大事故車，估算修理成本高於車價，不值得修護，
    於是在九十四年四月一日將車子賣給同行廖年新，之後催廖
    年新過戶，他口頭答應，但至今未把車子過戶好，再與原車
    主協商後，於九十五年九月二十日登報聲明，九十五年九月
    二十八日辦理不過戶註銷申請，順便把稅金及罰款結清，之
    後，也有請廖年新把車牌拿回來，他仍然沒拿回來，不理會
    此事，繼續使用該車，爰聲明異議等語。
三、按汽車駕駛人，行車速度超過規定之最高時速，或低於規定
    之最低時速，處新臺幣一千二百元以上二千四百元以下罰鍰
    ，道路交通管理處罰條例第四十條第一項定有明文。再按「
    汽車駕駛人之行為有下列情形之一，當場不能或不宜攔截製
    單舉發者，得逕行舉發：‧‧‧七、經以科學儀器取得證據
    資料證明其行為違規。前項第七款之科學儀器應採固定式，
    並定期於網站公布其設置地點。但汽車駕駛人之行為屬下列
    情形之一者，不在此限：‧‧‧九、行車速度超過規定之最
    高速限或低於規定之最低速限。第一項逕行舉發，應記明車
    輛牌照號碼、車型等可資辨明之資料，以汽車所有人為被通
    知人製單舉發」，又「本條例之處罰，受舉發違反道路交通
    管理事件之受處罰人，認為受舉發之違規行為應歸責他人者
    ，應於舉發違反道路交通管理事件通知單應到案日期前，檢
    附相關證據及應歸責人相關證明文件，向處罰機關告知應歸
    責人，處罰機關應即另行通知應歸責人到案依法處理。逾期
    未依規定辦理者，仍依本條例各該違反條款規定處罰」道路
    交通管理處罰條例第七條之二第一項第七款、第二項第九款
    、第四項及第八十五條第一項分別定有明文。
四、本件車牌號碼五八○九－ＨＷ號自小客車之駕駛人，於九十
    六年七月十三日十時九分許，在臺中市○○路99-38號，因
    「行車限速五十公里，經測時速七十公里，超速二十公里（
    超過二十公里，未滿四十公里）」之違規事實，經臺中市警
    察局交通警察隊員警依法逕行舉發等情，此有逕行舉發照片
    影本一張及臺中市警察局中警交字Ｇ七○Ａ五三三五四號舉
    發違反道路交通管理事件通知單一件附卷可稽，復為受處分
    人所不爭執，此部分事實應堪以認定。惟受處分人矢口否認
    其有上開違反道路交通管理處罰條例之行為，並辯稱伊已將
    車牌號碼五八○九－ＨＷ號自小客車賣給群侑汽車經理廖年
    新等語，經查：本件受處分人所有車號五八○九─ＨＷ號自
    用小客車，業於九十四年四月一日已經移轉所有權於第三人
    即群侑汽車有限公司，並於當日將該車交付其占有，此有受
    處分人與群侑汽車有限公司簽訂之汽車買賣合約書一份在卷
    可佐。再者，群侑汽車有限公司負責人廖年新，於另案在本
    院接受訊問時結證稱：「（你九十四年間有無向甲○○購買
    五八○九─ＨＷ的小客車？）答：那部車子是撞壞的，他就
    不修理，委託我賣，我賣給車行林文龍」、「（有賣給林文
    龍的契約書？）答：在林文龍那邊，林文龍是經營中古車行
    的，他的車行已經結束營業」等語（見本院九十六年度交聲
    字第五五五號卷第二十七頁）。是該車於九十六年七月十三
    日遭員警舉發違規時，受處分人甲○○已非該車之所有權人
    。本件受處分人所稱該車業已移轉所有權並交付予他人之語
    ，尚堪採信。本案復查無其他積極證據足以證明受處分人確
    於前揭時、地有違規之事實。從而，本件是否係因該車已經
    移轉所有權，歸他人支配使用，受處分人已非實際上之汽車
    所有人，又無法證明其為違規時之駕駛人，不符合道路交通
    管理處罰條例第七條之二、第四十條規定之適用，尚待查明
    。原處分機關未予詳查，遽以裁罰，即有未洽。是本件異議
    為有理由，原處分應予撤銷，並為不罰之諭知。
四、據上論斷，應依道路交通管理處罰條例第八十七條第二項、
    道路交通案件處理辦法第二十條，裁定如主文。
中　　華　　民　　國　　96　　年　　12　　月　　10　　日
                  交通法庭    法  官  林清鈞
上正本證明與原本無異。
如不服本裁定應於送達後五日內向本院提出抗告狀。
                              書記官  陳貴卿
中　　華　　民　　國　　96　　年　　12　　月　　10　　日
